# 关于使用权资产的问题，公租房

提问人：cpabujue 时间：2021-07-31 14:33:07
陈版主您好，
想请教一个新租赁准则相关问题
企业这边与政府相关部门，签订了五年期的公租房合同，合同约定是应该通过企业这边缴付的，但实际情况是这套房子登记了个人名字缴费，并未经过公司，所以账上并无相关记录，请问下这种情况应该怎么进行处理呢，以及关于续租选择权的问题，企业表示会续租，这个续租是否应该予以考虑呢
谢谢陈版主

回答人：chenyiwei
这里要借鉴新收入准则第三十四条规定，考虑本企业是“主要责任人”还是“个人的代理人”。如果是前者（例如本企业承租后，有权决定由哪些个人使用，以及这些使用人从本企业离职后必须退租等），则本企业需确认使用权资产和租赁负债，并考虑续租选择权等问题；反之，则按代收代付处理，不确认使用权资产和租赁负债。